# 关于增资问题

提问人：摇摆的枫叶 时间：2012-12-09 15:57:45
A公司注册资本100W，甲乙丙三个自然人股东持股比例分别为50%、30%、20%，公司发展需要增资100W，分别由各股东按原持股比例注资，但是丙因资金流紧张放弃增资权利，其所应承担的增资部分由甲乙两股东各承担10W，增资成功后三个股东持有的股东持股比例怎么分配

回答人：chenyiwei
甲增资 60 万元，乙增资 40 万元，增资完成后甲乙丙三方所占注册资本份额分别为 110 万、 70 万、 20 万，相应股权比例分别为 55 ％、35 ％、 10 ％。